【裁判字號】    99,台上,1193
【裁判日期】    990304
【裁判案由】    妨害性自主
【裁判全文】
最高法院刑事判決            九十九年度台上字第一一九三號
上  訴  人  魏○○
上列上訴人因妨害性自主案件，不服台灣高等法院台中分院中華
民國九十七年一月二十二日第二審更審判決（九十六年度上更(一)
字第三四六號，起訴案號：台灣台中地方法院檢察署九十三年度
偵字第九七八二號），提起上訴，本院判決如下：
    主  文
上訴駁回。
    理  由
按刑事訴訟法第三百七十七條規定，上訴於第三審法院，非以判
決違背法令為理由，不得為之。是提起第三審上訴，應以原判決
違背法令為理由，係屬法定要件。上訴第三審法院之案件，是否
以判決違背法令為上訴理由，應就上訴人之上訴理由書狀加以審
查，如果上訴理由書狀並未依據卷內訴訟資料，具體指摘原判決
不適用何種法則或如何適用不當，或所指摘原判決違法情事，顯
與法律規定得為第三審上訴理由之違法情形，不相適合時，均應
認其上訴為違背法律上之程式，予以駁回。至原判決究有無違法
，與上訴是否以違法為理由係屬二事。本件原審經審理結果，認
為上訴人魏○○（姓名及年籍資料詳卷）強制性交之犯行明確，
因而撤銷第一審所為科刑之判決，比較行為時及裁判時法律，適
用最有利於上訴人之規定，改判仍論處上訴人連續對未滿十四歲
之女子，以強暴、脅迫之方法而為性交罪刑（處有期徒刑十年，
並應於刑之執行前令入相當處所施以治療，其期間至治癒為止，
但最長不得逾三年），已敘述其調查、取捨證據之結果及憑以認
定犯罪事實之心證理由。並就上訴人否認犯行之供詞及其所辯各
語認非可採，予以論述。上訴意旨僅略以：上訴人每日上班均甚
勞累，都是一覺到天亮，從未半夜起床，被害人Ｂ女（姓名及年
籍資料詳卷）所供上訴人會在半夜脫其衣褲，並摸其陰部等語，
並不合理，其他指訴亦皆係多年排練後所捏造；且上訴人自認生
殖器大於常人，倘以之插入Ｂ女陰道，所造成之傷害應大於驗傷
單所載之結果。而卷附精神鑑定書僅是醫生之推論，請再傳喚Ｂ
女查明當時是否為完壁之身云云，核屬對事實之爭執，並未依據
卷內資料具體指摘原判決如何違背法令，自非合法之第三審上訴
理由。而本院為法律審，除訴訟程序及刑事訴訟法第三百九十三
條所列得依職權調查之事項外，不得為證據之調查。上訴意旨聲
請本院傳喚Ｂ女一節，亦顯為法所不許。是其上訴違背法律上之
程式，應予駁回。
據上論結，應依刑事訴訟法第三百九十五條前段，判決如主文。
中    華    民    國  九十九  年    三    月    四    日
                      最高法院刑事第二庭
                          審判長法官  莊  登  照
                                法官  陳  世  淙
                                法官  徐  昌  錦
                                法官  許  錦  印
                                法官  蕭  仰  歸
本件正本證明與原本無異
                                      書  記  官
中    華    民    國  九十九  年    三    月    九    日
                                                      Q

司法院資訊處製作；財團法人民間司法改革基金會備份。
